臺灣桃園地方法院民事簡易判決
110年度桃簡字第1227號
原      告  陳麗珍  

訴訟代理人  傅昱軒  
被      告  黃姿蓉  
上列當事人間請求給付票款事件，本院於民國110年12月28日言
詞辯論終結，判決如下：
    主      文
被告應給付原告新臺幣玖拾萬元，及自民國一一○年四月七日起
至清償日止，按週年利率百分之六計算之利息。
訴訟費用由被告負擔。
本判決得假執行。
    事實及理由
一、原告主張：原告持有被告簽發如附表所示支票3紙（下合稱
    系爭支票），經原告於110年4月7日為付款之提示，均因存
    款不足而遭退票致未獲兌現，爰依票據法律關係提起本訴訟
    ，請求被告給付票款新臺幣（下同）90萬元，及自110年4月
    7日起按週年利率6％計算之遲延利息等語。並聲明：如主文
    第1項所示。
二、被告則以：被告確有簽發系爭支票，惟被告僅有向原告借款
    30萬元，並簽發如附表編號1之支票，另如附表編號2、3之
    支票共60萬元，係為擔保以訴外人夏美玉為會首之合會會款
    ，與原告並無關係等語置辯。並聲明：原告之訴駁回。
三、原告主張之事實，業據其提出系爭支票及退票理由單各3紙
    為證（見支付命令卷第4至5頁），且被告就系爭支票為其簽
    發之事實並不爭執，堪信為真實。被告固以前詞置辯，惟查
    ：
  ㈠按「票據債務人不得以自己與發票人或執票人之前手間所存
    抗辯之事由對抗執票人。但執票人取得票據出於惡意者，不
    在此限」，「以惡意或有重大過失取得票據者，不得享有票
    據上之權利。無對價或以不相當之對價取得票據者，不得享
    有優於其前手之權利」，票據法第13、14條分別定有明文。
    又「按原告（票據債務人）依票據法第13條前段規定之反面
    解釋，對被告（票據執票人）主張兩造間存有直接抗辯之事
    由，而提起確認票據債權不存在之訴者，因票據係文義證券
    及無因證券，屬不要因行為，票據行為一經成立後，即與其
    基礎之原因關係各自獨立，而完全不沾染原因關係之色彩，
    亦即票據原因應自票據行為中抽離，而不影響票據之效力（
    或稱無色性或抽象性）。此項票據之無因性，為促進票據之
    流通，應絕對予以維護，初不問其是否為票據直接前、後手
    間而有不同。故執票人於上開訴訟中，祇須就該票據作成之
    真實負證明之責，關於票據給付之原因，並不負證明之責任
    （最高法院48年台上字第101號、49年台上字第334號、50年
    台上字第1659號及64年台上字第1540號判決意旨參照）。於
    此情形，票據債務人仍應就其抗辯之原因事由，先負舉證責
    任，俾貫徹票據無因性之本質，以維票據之流通性。執票人
    在該確認票據債權不存在之訴訟類型，僅須依民事訴訟法第
    195條及第266條第3項之規定，負真實完全及具體化之陳述
    義務，尚不因此而生舉證責任倒置或舉證責任轉換之效果」
    （最高法院103年度台簡上字第19號裁判要旨參照）。
  ㈡經查，被告既自承系爭支票為其所簽發，即應就支票所載文
    義負擔清償責任，至被告雖辯稱兩造間就其簽發如附表編號
    2、3之支票並無原因關係，然證人夏美玉到庭證稱：系爭支
    票都是被告拿給我的，1張是被告透過我跟原告借30萬，另
    外2張是被告跟我的會，被告得標後先開票放在我這裡保證
    以後還會繳會款，但是被告沒有繳會款，所積欠之會款超過
    60萬元，我就拿這2張票去跟原告借60萬元給其他會腳等語(
    見本院卷第47頁反面)，足認原告取得如附表編號2、3之支
    票業已支付相當之對價，是被告前揭所辯，難認有據。從而
    ，被告既未能舉證證明原告係以惡意或不相當之對價取得系
    爭支票，依前揭法律及說明，被告就應擔保系爭支票之支付
    ，而對執票人即原告負發票人責任。
  ㈢次按「發票人應照支票文義擔保支票之支付」，「執票人向
    支票債務人行使追索權時，得請求自為付款提示日起之利息
    。如無約定利率者，依年利6釐計算」，票據法第126條、第
    133條分別定有明文。查系爭支票既經原告為付款之提示未
    獲兌現，被告自應依支票所載文義負支付之責。又系爭支票
    之付款提示日均為110年4月7日，是原告請求被告給付自付
    款提示日起按週年利率6％計算之遲延利息，亦屬有據。
四、綜上所述，原告依票據之法律關係，請求被告給付90萬元，
    及自110年4月7日起至清償日止，按週年利率6％計算之利息
    ，為有理由，應予准許。
五、本件係就民事訴訟法第427條第2項第6款適用簡易程序所為
    被告敗訴之判決，爰依同法第389條第1項第3款之規定，依
    職權宣告假執行。
六、本件事證已臻明確，兩造其餘之陳述及所提證據，於本件判
    決結果不生影響，爰不一一論列，併此敘明。
七、訴訟費用負擔之依據：民事訴訟法第78條。　
中　　華　　民　　國　　111 　年　　1 　　月　　26　　日
                  桃園簡易庭  法  官  陳容蓉
以上為正本係照原本作成。
如不服本判決，應於送達後20日內，向本院提出上訴狀並表明上
訴理由，如於本判決宣示後送達前提起上訴者，應於判決送達後
20日內補提上訴理由書（須附繕本）。
如委任律師提起上訴者，應一併繳納上訴審裁判費。   
中　　華　　民　　國　　111 　年　　1 　　月　　26　　日
                              書記官  王翰揚　　　　　　
附表：
編號 發票日 票面金額 提示日即 利息起算日 付款人 支票號碼   1 109年6月11日 30萬元 110年4月7日 桃園信用合作社 A0000000   2 109年7月31日 30萬元 110年4月7日 桃園信用合作社 A0000000   3 109年8月31日 30萬元 110年4月7日 桃園信用合作社 A0000000